# Models and indicators

Some _significant_ applications are demonstrated in this chapter.

## Scope and targets

Un modelo puede aplicar hasta a 3 conjunto de datos:
* Largo
* Medio
* Corto

Un indicador aplica normalmente a un tipo de dato (target), por ejemplo:

* Precio
* Close
* Open
* Volumen

y sobre ese target aplica los parametros del indicador, esto quiere decir que 
sobre un mismo dato se puede aplicar un mismo indicador varias veces con diferente parametrizacion
(evidentemente si los dos indicadores comparten sus parametros el resultado es redundante);
por ejemplo, se puede aplicar una media corta y una media larga sobre el precio.

Los indicadores se guardan en una lista/vector de manera secuencial, lo cual nos da un indice unico y conocido a cada indicador

Luego tenemos una matriz de 3 dimensiones;

X = 3 Los scopes
y = 8 Los targets

De esta manera, los siguientes datos
```{r, echo=F}
library(abind)
m0 = array(0, dim=c(3,4))
m0[1,1] = 1
m0[1,3] = 2
m0[2,2] = 3
m0[3,4] = 4

```

```{r}
m0
```

se intrepreta como:
Para el scope 1, se aplican los indicadores 1 y 2
para el scope 2, se aplica el indicador 3
para el scope 3, se aplica el indicador 4


Para smplificar el algoritmo, a単adimos la otra dimension:

m1 = array(0, dim=c(3,4))
m0 = abind(m0,m1, along=3)

con lo que dim(m0) = [3,4,2]


Si ahora deseamos a単adir el indicador i5 al scope 1 con el target 4, el proceso es el siguiente

desde tgt= 1 hasta la dimension 3 (ahora 2) hacer
    Si m0[1,4, tgt] == 0
       m0[1,4, tgt] = i5
       si tgt == dimension 3  estariamos en la ultima capa
          # Creamos otra capa de ceros
          m0 = abind(m0, array(0, dim=c(3,4))
       fin si
       break
   fin si    


Ahora para seleccionar los indicadores de un determiando scope, simplemente hacemos

m0[scope,,]
lo cual nos devolvera una matrix donde las filas son los targets y las columnas son los indicadores a aplicar

## ejemplo completo

1.- Cada scope usa un indicador
```{r, }
m = array(0, dim=c(3,4))
m[1,1] = 1
m[2,2] = 2
m[3,3] = 3
m = abind(m, array(0, dim=c(3,4)), along=3)
m
```

2.- Cogemos los indicadores para el scope 2
```{r}
m[2,,]
```

Y sobre esto buscamos los indices que no son cero.

3.- A単adimos el indicador i5 al scope 2, target = 3
```{r}
sc = 2
tgt = 3
ind = 5
max = dim(m)[3]
for (i in 1:max) {
   if (m[sc, tgt, i] == 0) {
      m[sc, tgt, i] = ind
      if (i == max) {
         m = abind(m, array(0, dim=c(3,4)), along=3)
      }
      break
   }
}
m
```

Ahora si cogemos los indicadores del scope 2:
```{r}
m[2,,]
```

4.- Ahora a単adimos el indicador i6 al mismo scope y al target 2
```{r}
sc = 2
tgt = 2
ind = 6
max = dim(m)[3]
for (i in 1:max) {
   if (m[sc, tgt, i] == 0) {
      m[sc, tgt, i] = ind
      if (i == max) {
         m = abind(m, array(0, dim=c(3,4)), along=3)
      }
      break
   }
}
m
```

Como se puede ver, el ultimo indicador se ha ido a la segunda capa y se ha creado otra nueva, y su slice los tiene incluidos

```{r}
m[2,,]
```


m[2,3,1] == 0  => si
  m[2,3,1] = 5

si m0[1,4] = 0, simplemente se actualiza ese 
 p <- plot_ly(
+     x = c(0, 0, 1, 1, 0, 0, 1, 1),
+     y = c(0, 1, 1, 0, 0, 1, 1, 0),
+     z = c(0, 0, 0, 0, 1, 1, 1, 1),
+     i = c(7, 0, 0, 0, 4, 4, 2, 6, 4, 0, 3, 7),
+     j = c(3, 4, 1, 2, 5, 6, 5, 5, 0, 1, 2, 2),
+     k = c(0, 7, 2, 3, 6, 7, 1, 2, 5, 5, 7, 6),
+     facecolor = rep(toRGB(viridisLite::inferno(6)), each = 2)
+ ,type="mesh3d")
> p
> m = matrix(0, dim=c(3,4))
## Example tw
o
